【裁判字號】    95,重訴,2
【裁判日期】    950731
【裁判案由】    毒品危害防制條例等
【裁判全文】
臺灣高雄地方法院刑事判決               95年度重訴字第2號
公  訴  人  臺灣高雄地方法院檢察署檢察官
被      告  甲○○
                    （
選任辯護人  王國論律師
被      告  丙○○
                    （
指定辯護人  蔡晉祐律師
被      告  乙○○
指定辯護人  高慶福律師
上列被告因違反毒品危害防制條例等案件，經檢察官提起公訴（
94年度偵字第24185 號），本院判決如下：
    主  文
甲○○共同運輸第一級毒品，處無期徒刑，褫奪公權終身。扣案
如附表編號一所示之物，沒收銷燬之，扣案如附表一編號二至五
所示之物均沒收。
丙○○共同運輸第一級毒品，處有期徒刑拾肆年，褫奪公權捌年
。扣案如附表編號一所示之物，沒收銷燬之，扣案如附表一編號
二至五所示之物均沒收。
乙○○共同運輸第一級毒品，處有期徒刑玖年，褫奪公權伍年。
扣案如附表編號一所示之物，沒收銷燬之，扣案如附表一編號二
至五所示之物均沒收。
    事  實
一、甲○○與丙○○於民國93年間在大陸經友人介紹認識後，丙○○即以每月人民幣5,000 元受僱於甲○○，並於94年11月
    間，由甲○○指示丙○○以丙○○名義在桃園縣桃園市○○○街98號2 樓之3 申設「御文有限公司」（下稱御文公司）
    ，以甲○○擔任實際負責人，丙○○為登記負責人。乙○○
    則於93年間在基隆市某賭場內認識甲○○，甲○○視其為小
    弟，於94年8 月間至大陸遊玩時經甲○○介紹亦結識丙○○
    ，甲○○、丙○○、乙○○明知海洛因係屬第一級毒品，且
    經行政院公告列為管制進口物品，竟共同基於運輸毒品海洛
    因及私運管制物品進口之犯意聯絡，欲借由御文公司從大陸
    進口焦炭之機會，以將第一級毒品海洛因夾藏在焦炭之貨櫃
    內走私進口至臺灣之方式運輸毒品海洛因。甲○○先於94
    年7 、8 月間以新臺幣（下同）4, 500,000元之代價，在大
    陸珠海地區，向當地1 名姓名年籍不詳之陳姓成年男子購入
    以黑色塑膠袋包裝之第一級毒品海洛因磚10塊，由該陳姓男
    子交由丙○○藏放於珠海「喜發飯店」3026號房之天花板上
    ，嗣交付120,000 元予至大陸遊玩之乙○○指示其先行返臺
    ，囑咐俟丙○○返臺後轉交丙○○使用。丙○○於94年9 月
    間依甲○○之指示於廣東省佛山市郊租用1 間倉庫及購入27
    噸焦炭存放於該倉庫內，並於同年10月16日依甲○○之指示
    將9 塊海洛因自喜發飯店內取出，（甲○○已將其中1 塊海
    洛因交予某姓名、年籍不詳之友人用以抵債）藏置於裝盛焦
    炭之1 包太空包內，連同另11包裝盛焦炭之太空包裝入編號
    HPEU0000000 號貨櫃內（共計10公噸810 公斤），並將該只
    藏有海洛因之太空包夾藏於貨櫃右側第2 排下層，再以御文
    公司進口焦炭名義，將上開貨櫃1 個申報進口入台，並委由
    不知情之「湧益報關有限公司」承辦人員陳日勝代為辦理報
    關進口業務。裝櫃完成後，丙○○則先行於同年10月16日搭
    機返台，準備領取貨櫃及取出前開海洛因，甲○○並於同年
    10月15日撥打乙○○0000000000之電話間指示在臺灣之乙○○於翌日14時許至桃園中正機場接搭機返抵臺灣之丙○○後
    ，與丙○○預先承租倉庫，以備成功走私毒品入境後藏放貨
    櫃以便取出毒品，另指示乙○○準備2 支易付卡門號，將其
    中1 支交予丙○○使用，作為乙○○與丙○○處理毒品事宜
    之聯絡工具。丙○○果於同年10月16日14時許搭機返臺，而
    由乙○○至機場接機時，交付0000000000號晶片卡1 張及甲○○轉交之120,000 元予丙○○，復共同至桃園縣大園鄉北
    港村洽租倉庫並以上開120,000 支付租金。同年10月18日，
    甲○○自大陸撥打丙○○持用之0000000000行動電話門號，
    詢知已在臺灣租得倉庫，遂於同年10月20日搭機返臺。乙○○另於同日撥打丙○○之上開行動電話詢問前開夾藏海洛因
    貨櫃之進港及驗關時間，並囑咐丙○○使用上開0000000000
    號行動電話號碼互相聯繫貨櫃進港後之相關細節，惟上開貨
    櫃於94年10月17日自香港由不知情之「TS KAOSIUNG 」號船
    舶起運後，於同年月20日運抵臺中港中國貨櫃場進口倉庫時
    ，隨即為海關人員會同法務部調查局高雄市調查處人員開櫃
    檢查，而當場查獲第一級毒品海洛因磚9 塊（淨重3153.04
    公克，純度59.86%，純質淨重1887.41 公克）及包裝毒品海
    洛因磚之黑色塑膠袋1 只。嗣上開調查處人員隨即分持檢察
    官簽發之拘票，於翌日至臺北市○○○街22號3 樓、高雄市
    左營區○○街75號「龍翔大飯店」、基隆市○○區○○街
    294 號21樓，分別將甲○○、丙○○、乙○○拘提到案，並
    扣得丙○○所有MOTOROLA行動電話1 支（手機序號
    000000000000000 號、搭配門號0000000000號）、PHILIPS
    行動電話1 支（手機序號000000000000000 號、搭配門號
    0000000000號）、乙○○所有NOKIA 行動電話1 支（手機序
    號0000000000000000號、搭配門號0000000000號）、NOKIA
    手機1 支（序號0000000000 00000號）、甲○○所有之
    SAMSUNG 行動電話（序號00000000000000/901號）、NOKIA
    行動電話（序號000000000000000 號）各1 支、晶片卡1 張
    等物。
二、案經法務部調查局高雄市調查處（下稱市調處）報請臺灣高
    雄地方法院檢察署檢察官偵查起訴。
    理  由
壹、程序方面
一、被告甲○○於市調處中之自白有證據能力：
    按被告之自白，非出於強暴、脅迫、利誘、詐欺、違法羈押
    或其他不正之方法，且與事實相符者，得為證據；被告之自
    白，不得作為有罪判決之唯一證據，仍應調查其他必要之證
    據，以察其是否與事實相符，刑事訴訟法第156 條第1 項、
    第2 項分別定有明文。被告甲○○雖辯稱：調查員說自白可
    以當線民，是調查員誤導我，我當時承認只是要扛丙○○的
    罪，我只是跟著員警的話說云云。惟被告甲○○並未具體指
    出遭受何調查員之誤導，經曉諭被告及辯護人陳報受調查員
    誤導之事實及聲請調查之證據，亦未見被告及辯護人聲請。
    而市調處之調查員人數頗多，自不可能一一傳喚到庭，此一
    抗辯無異幽靈抗辯，已難憑採。被告甲○○空言指述其於市
    調處調查中所為自白並非出於自由意志不具任意性云云，尚
    乏實據。至被告辯稱其自白係要為被告丙○○扛罪云云，該
    訊問既係出於被告之自由意志所為之陳述，非因行訊問之調
    查員有何出於強暴、脅迫、利誘、詐欺、疲勞訊問、違法羈
    押或其他不正之方法，自不因其自白之原因如何而影響自白
    之效力。
二、證人甲○○、丙○○、乙○○於市調處之陳述有證據能力：
  (一)按被告以外之人（包括證人、鑑定人、告訴人、被害人及共
    同被告等）於審判外之陳述雖不符刑事訴訟法第159 條之1
    至之4 等4 條之規定，而經當事人於審判程序同意作為證據
    ，法院審酌該言詞陳述或書面陳述作成時之情況，認為適當
    者，亦得為證據；又當事人、代理人或辯護人於法院調查證
    據時，知有刑事訴訟法第159 條第1 項不得為證據之情形，
    而未於言詞辯論終結前聲明異議者，視為有前項之同意，同
    法第159 條之5 定有明文。
  (二)證人甲○○於市調處之陳述，經本院審理時予以提示並告以
    要旨，且各經檢察官、辯護人及被告表示意見，當事人均已
    知悉上述文書、證詞之傳聞性質，而均未於言詞辯論終結前
    對該等文書、證詞之證據能力表示異議，依上開規定，已擬
    制同意上開證據均有證據能力；本院復審酌上開文書、證詞
    作成時，較無人情施壓或干擾之情形，認以之作為本案之證
    據亦屬適當，是上開證詞均具有證據能力。
  (三)證人丙○○、乙○○於市調處所為陳述，其性質雖屬傳聞證
    據，又其於本院審理時所為供述，經核與其市調處時之供述
    內容一致，且其市調處之供述，查無符合同法第159 條之2
    之情形，本無證據能力可言，然因當事人於本院準備程序時
    就證人丙○○、乙○○所為之上開市調處筆錄內容是否有證
    據能力，均表示無意見，且於本院審理時予以提示並告以要
    旨，且各經檢察官、被告及辯護人表示意見。當事人均已知
    上述筆錄乃傳聞證據，且均未於言詞辯論終結前對該等筆錄
    內容異議，已擬制同意其有證據能力，本院審酌上開筆錄作
    成時，較無人情施壓或干擾，亦無不當取供之情形，認為以
    之作為本案之證據亦屬適當，是渠等於市調處之陳述自具有
    證據能力。
三、證人甲○○、丙○○於偵查中之證述有證據能力：
  (一)按被告以外之人於偵查中向檢察官所為之陳述，除顯有不可
    信之情況者外，得為證據，刑事訴訟法第159 之1 第2 項定
    有明文。偵查中對被告以外之人所為之偵查筆錄，或被告以
    外之人向檢察官所提之書面陳述，性質上均屬傳聞證據。惟
    現階段刑事訴訟法規定檢察官代表國家偵查犯罪、實施公訴
    ，依法其有訊問被告、證人及鑑定人之權，證人、鑑定人且
    須具結，而實務運作時，檢察官偵查中向被告以外之人所取
    得之陳述，原則上均能遵守法律規定，不致違法取供，其可
    信度極高。
  (二)本件被告甲○○、丙○○於偵查中以證人身份向檢察官具結
    所為之陳述，辯護人未曾提及檢察官在偵查時有不法取供之
    情形，亦無顯不可信之情況，依上說明，其於偵查中之證言
    自具有證據能力。
四、監聽譯文有證據能力
    按有事實足認被告或犯罪嫌疑人有最輕本刑為3 年以上有期
    徒刑之罪嫌，並危害國家安全或社會秩序情節重大，而有相
    當理由可信其通訊內容與本案有關，且不能或難以其他方法
    蒐集或調查證據者，得發通訊監察書，前項通訊監察書，偵
    查中由檢察官依司法警察機關聲請或依職權核發，審判中由
    法官依職權核發，通訊保障及監察法第5 條第1 項第2 款、
    第2 項定有明文。本案市調處以被告丙○○疑似涉犯運輸毒
    品罪嫌，危害社會秩序情節重大，難以其他方法蒐集或調查
    證據，經市調處向臺灣高雄地方法院檢察署檢察官聲請核發
    通訊監察書，由臺灣高雄地方法院檢察署檢察官於94年10月
    18日核發雄檢博寒監續字第002220號通訊監察書辦理，此有
    通訊監察書1 份及監聽譯文1 份附卷可稽，而警方於監聽被
    告丙○○涉犯運輸毒品犯行時另發覺被告甲○○、乙○○共
    犯本件運輸毒品案件，且當事人及辯護人於本院審理程序中
    並不爭執上開監聽譯文之證據能力，是前揭監聽譯文自得為
    證據。
五、搜索扣押筆錄、扣押物品目錄表，有證據能力：
  (一)按除前3 條（即刑事訴訟法第159 條之1 至159 條之3） 之
    情形外，下列文書亦得為證據：(一)除顯有不可信之情況外，
    公務員職務上製作之紀錄文書、證明文書；(二)除顯有不可信
    之情況外，從事業務之人於業務上或通常業務過程所須製作
    之紀錄文書、證明文書；(三)除前2 款之情形外，其他於可信
    之特別情況下所製作之文書，刑事訴訟法第159 條之4 定有
    明文。
  (二)經查，卷附搜索扣押筆錄、扣押物品目錄表，雖屬被告以外
    之人於審判外之書面陳述，惟均係具公務員身分之司法警察
    本於法定職務所製作，具例行性，且可信性極高，衡諸上開
    規定，上開文書自得為證據，而具有證據能力。
貳、實體方面
一、訊據被告丙○○固坦承有運輸毒品之犯意及行為，惟矢口否
    認知悉於其所運輸之毒品為海洛因；被告甲○○固坦承有撥
    打電話指示乙○○至中正機場接丙○○、與丙○○共同承租
    倉庫、使用易付卡門號互相聯絡，被告乙○○固坦承有收受
    甲○○交付之120,000 元，並購買易付卡交予丙○○、與丙○○共同承租倉庫等情，惟矢口否認有何共同運輸值第一級
    毒品海洛因之犯行，被告甲○○辯稱：御文公司是丙○○欠
    我錢，他要融資還我錢，我才與他開設這家公司，丙○○欠
    我100 多萬元，丙○○向我表示要我在臺灣找人替他出貨，
    回來後要還我錢，我才叫乙○○回臺灣時去找倉庫云云，辯
    護人則以(1)御文公司設立之初是計畫向銀行貸款融資以清償
    丙○○向甲○○之借款，本次進口焦炭甲○○並未參與，因
    甲○○知根本無合理之利潤，焦炭內夾藏毒品係丙○○自己
    之作為，甲○○指示乙○○承租倉庫，係為防止丙○○私自
    出貨而拒不償還欠款，且御文公司設立後曾進口7 批焦炭，
    並非丙○○所稱之第一次進口；(2)監聽譯文中被告丙○○與
    報關行人員之聯絡均稱「黃」老闆，可見並非指被告甲○○
    ，且監聽譯文中被告丙○○多次表示「我現在沒有和黃先生
    一起處理」，並自承係其自己裝運，顯係其個人所為；(3)本
    件在大陸交付毒品者，如為被告甲○○，何需再透過他人交
    付？且丙○○如係甲○○雇用夾藏、裝船，且在台之作業已
    有乙○○幫忙，何需自己趕回臺灣？(4)遭監聽之手機為被告
    丙○○平日所用之手機而非被告乙○○所交付之手機，被告
    丙○○既知為犯罪行為，理應另備手機使用，豈有仍用原先
    之手機之理？是以被告乙○○所交付之手機為被告甲○○為
    測試被告丙○○償債之誠信所用，應屬可信等語，資為被告
    甲○○辯護。被告乙○○辯稱：我根本不知道他們在做什麼
    云云，辯護人則以：(1)自被告乙○○於市調處之供述，尚不
    能認定其已自白犯罪；(2)共同被告甲○○、丙○○於市調處
    、偵查中之供述，亦均不能證明乙○○事先知情毒品而參與
    運輸毒品工作；(3)監聽譯文亦無從認定被告乙○○事先知情
    毒品，而有參與運輸毒品行為等語，資為被告乙○○辯護。
二、經查：
  (一)編號HPEU0000000 號貨櫃於94年10月17日，自香港由TS
    KAOSIUNG號船舶載運，於同年10月20日運輸抵達臺中港碼頭
    ，並由丙○○委託「湧益報關有限公司」承辦人員陳日勝代
    為辦理報關查驗之事實，業據被告丙○○所自承，並有進口
    報單（見94年度偵字第24186 號卷第6 頁）及被告丙○○所
    使用之0000000000號行動電話之監聽譯文各1 份在卷可憑；
    而市調處調查員於上開貨櫃內右側第2 排下層太空袋焦炭中
    ，查獲第一級毒品海洛因共9 塊，淨重3153.04 公克，空包
    裝重456.77公克，純度59.86 ％，純質淨重1887.41 公克等
    情，亦有台中關稅局扣押貨物、運輸工具收據及搜索筆錄、
    市調處扣押筆錄、扣押物品目錄表、法務部調查局95年1 月
    5 日調科壹字第220021944 號鑑定通知書各1 紙（見上開偵
    查卷第5 、9 、11、66頁）、照片12張（見上開偵查卷第15
    至第20頁）在卷可稽，此部分之事實，應堪認定。
  (二)被告丙○○部分：
  1.被告丙○○運輸、走私第一級毒品海洛因之犯行，業據被告
    丙○○迭於市調處、偵查及本院審理時坦承不諱，核與證人
    甲○○於市調處、偵查中之證述相符，且除上開(一)之證據外
    ，復有丙○○所使用如附表編號3 、4 之手機2 支扣案可資
    佐證。又被告丙○○知悉所運輸之毒品為第一級毒品海洛因
    ，亦經證人甲○○於市調處證稱：丙○○知道我上揭計畫利
    用貨櫃進口焦炭中混藏之物品即係該9 塊第一級毒品海洛因
    磚等語明確（見94年10月22日市調處筆錄），衡情扣案海洛
    因9 塊淨重高達3153.04 公克，市價甚高，被告甲○○又未
    親自裝櫃，倘被告甲○○未向被告丙○○說明走私物品為海
    洛因，自易發生糾紛，足見被告丙○○對於其運輸、走私之
    違禁物為第一級毒品海洛因係屬知情。被告丙○○於本院審
    理時辯稱其不確定該批貨物為海洛因云云，無非卸責之詞，
    不足採信。
  (三)被告甲○○部分：
  1.被告甲○○購買海洛因磚後，與被告丙○○、乙○○商議利
    用其擔任實際負責人之御文公司以合法進口焦炭之名義掩護
    走私海洛因，並指示丙○○在貨櫃中夾藏海洛因磚運輸走私
    來台，由乙○○與丙○○在臺灣承租倉庫放置貨櫃以便取出
    海洛因磚等情，迭經被告甲○○於市調處、偵查中及移審時
    供承不諱，先後陳稱：我約於93年間在大陸珠海市經由朋友
    介紹而認識丙○○，嗣後我因為在大陸經商需要，而雇用丙○○作為我的助理，並每月支薪其人民幣5,000 元。至於乙○○則是我在基隆市某賭場認識，因我覺得渠聰明機靈，做
    事謹慎負責且擁有私車可以搭載我，所以我視他為小弟。御
    文公司是我指示丙○○辦理申請，同時申請設立的資金及相
    關過程我都有參與，登記是丙○○，實際負責人是我。我約
    於94年7 、8 月間，出資新臺幣（下同）3,000,000 元並向
    友人籌借1,500,000 元，總共籌得資金4,500,000 元，並將
    前述款項利用地下通匯方式匯至大陸，隨即前往大陸珠海地
    區與當地陳姓貨主接洽，並向該貨主購得10塊第一級毒品海
    洛因磚，再將前述10塊海洛因磚交由丙○○藏放在珠海喜發
    飯店某客房內，約於94年9 月中旬，我即向丙○○表示，計
    畫以其所申設之「御文有限公司」名義自大陸利用海運貨櫃
    方式進口焦炭回台，並在焦炭中混藏9 塊第一級毒品海洛因
    磚，約於9 月下旬再指示丙○○在廣東省佛山市郊區租賃一
    間倉庫，俾利用堆放進口回台，用以掩飾海洛因毒品之焦炭
    ，約於10月初再指示丙○○向某大陸黎先生聯繫購買27噸焦
    炭，送至前述在廣東省佛山市郊區租賃之倉庫內，嗣於10月
    16 日 我即吩咐丙○○將該藏放喜發飯店內之9 塊海洛因磚
    取出至該廣東省佛山市郊區租賃的倉庫內，並要丙○○準備
    乙只貨櫃裝運該將進口回台之焦炭，其後丙○○復依照我的
    指示將前述9 塊海洛因磚藏放入某袋裝盛焦炭之太空包內，
    隨即於10月17日由香港以TS KAOHEIUNG號貨運船運出，10月
    20日運抵台中港。我另吩咐丙○○提前於10月16日自大陸返
    台，並自大陸撥打綽號「小漢」（即乙○○）之男子所持用
    之0000000000電話，要其前往桃園中正機場搭載丙○○後，
    一同前往桃園地區租用1 間倉庫。我亦交代綽號「小漢」之
    男子準備２支易付卡門號，其中1 支交給丙○○，作為渠2
    人用以聯繫後續處理毒品相關事宜。10月18日晚間18時許，
    我曾自大陸撥打丙○○在台灣持用之0000000000門號關切倉
    庫租到了沒，及何時才能領取貨櫃，在丙○○告知倉庫已租
    到了，且要到24、25號才能領取貨櫃，我即於10月20日返台
    ，在大陸談話時，沃柏和應該知道是走私海洛因（見94年10
    月22日市調處筆錄）。94年7 月份我聯絡丙○○，說有一陳
    姓大陸男子要交給他海洛因磚，我就交代陳姓男子在珠海拱
    北交給丙○○10塊海洛因磚，由丙○○將10塊海洛因磚藏在
    喜發飯店3026號室的天花板上，9 月份我要他去安排貨櫃，
    10 月15 日由丙○○去將9 塊海洛因磚拿出來藏在貨櫃裡，
    外面堆放焦炭做菜底。乙○○是在台灣去機場接丙○○，然
    後交給他2 支電話SIM 卡的電話聯絡，再帶丙○○去租倉庫
    。租倉庫的錢是我出的，我先交給乙○○，然後乙○○帶丙○○去租（見94年10月22日偵訊筆錄），我承認犯行（見本
    院95 年1月16日訊問筆錄）等語綦詳，核與證人丙○○於市
    調處、偵查及本院審理中證稱：由於我在台灣找不到工作，
    因此我約於4 年前即前往大陸發展，惟在大陸期間尋找工作
    亦不甚順遂，經由朋友介紹後認識該名「王姓」老闆（甲○○），渠向我表示，只需幫忙跑跑腿，每個月即可向他領取
    人民幣5,000 元，約於1 年前「王姓」老闆（甲○○）囑託
    我，以我的名義回臺申設公司，俾利申請融資貸款之用。該
    公司名稱即是「御文有限公司」；我約在1 年前依照「王姓
    」老闆指示，專程從大陸回台前往桃園地區申辦公司，因我
    對桃園地區不熟，所以該「王姓」老闆當時亦陪同我辦理申
    設公司相關事宜，而申設該公司所需之資本額1,000,000 元
    ，即由「王姓」老闆提供並交給我存入「王姓」老闆指示我
    所開立之帳戶內，待公司營業執照及營利事業登記證核發後
    ，「王姓」老闆即將前述1,000,000 元領回。在御文公司順
    利登記成立之後，「王姓」老闆多次向我表示，有意以御文
    公司名義從大陸地區利用進口貨櫃夾藏方式走私非法物品回
    台。約於2 、3 個月前，「王姓」老闆囑託1 位不明大陸人
    士交予我10塊海洛因磚毒品，並要我將之藏放位於珠海市喜
    發飯店內之某間客房中，俟於今年9 月中旬，渠才明確告訴
    我要以該公司名義利用進口焦炭之貨櫃中，夾藏第一級毒品
    海洛因磚9 塊回台。約於9 月下旬我即依照「王姓」老闆指
    示，在廣東省佛山市郊區租賃一間倉庫俾利堆放將進口回臺
    、用以掩護海洛因毒品之焦炭，10月15日我以電話與某位大
    陸人士黎先生聯繫，向他購買約27噸之焦炭，直接送至前述
    我所租賃，位於廣東省佛山市郊區之倉庫內堆放，翌日我即
    吩咐當地某報關行準備乙只貨櫃拖運至該倉庫內，我亦將該
    9 塊海洛因磚自喜發飯店客房中取出至該倉庫內，並以黑色
    塑膠袋包裝，藏置於某裝盛焦炭之太空包內，我擇另11包裝
    盛焦炭之太空包，連同該藏放毒品之太空包共計12包，以1
    疊2 包之方式共計6 疊，堆放至貨櫃內，並由我將該藏放毒
    品之太空包擺放在第3 疊的下層包。（提示甲○○照片）該
    照片中之男子就是我所稱之「王姓」老闆（見94年10月21日
    市調處筆錄）；94年7 月份，甲○○打我的電話，說有一位
    大陸男子要交貨給我，後來該大陸男子在珠海拱北，將10塊
    海洛因磚交給我，我就依照甲○○的指示藏在喜發飯店3026
    客房的天花板夾層，到9 月中旬他和我約在珠海碰面，說準
    備將海洛因藏在貨櫃裡運回來，我就去安排以御文公司名義
    進口大陸焦炭，10月15日我就去3026客房將海洛因磚拿出來
    ，10月16日藏在貨櫃裡面，外面堆放焦炭做菜底。10月16日
    我裝好海洛因時，甲○○打我的電話，通知我回到臺灣小翰
    （即乙○○）會和我聯絡（見94年10月21日偵訊筆錄）；筆
    錄內之王董就是甲○○，扣案之毒品是甲○○在大陸珠海拱
    北交給我的，並依甲○○的指示放在喜發飯店內的夾層，甲○○指示我將毒品夾藏在焦炭，用貨櫃的方式運送回臺灣，
    我承租貨櫃委託大陸報關行報關，費用甲○○負責。在臺灣
    租倉庫的120,000 元是甲○○的，我直接交付倉庫的老闆2
    月租金及押金等語（見95年5 月30日審判筆錄）明確，是被
    告甲○○與被告丙○○、乙○○計畫運輸、走私海洛因，利
    用御文公司進口焦炭之名義夾藏海洛因磚運輸、走私來台屬
    實。
  2.被告甲○○（B） 於94年10月18日18時13分許自國外撥打丙○○（A） 使用之0000000000號行動電話門號，其電話通聯
    譯文如下：
    B ：房子找好了沒？
    A ：都解決好了。
    B ：他說禮拜二才有辦法
    A ：下禮拜二喔！怎那麼久？
    上開監聽內容上開監聽內容有臺灣高雄地方法院檢察署94年
    10月18日94年雄檢博寒監續字第2220號通訊監察書及監聽譯
    文各1 份在卷可憑，而上開監聽內容依證人丙○○於市調處
    中供稱：10月18日18時許，甲○○曾自大陸以電話撥打我持
    用之0000000000門號關切我，「房子處理好了沒？」、「那
    個大約要到什麼時候？」等語，我回稱「都已解決了」且「
    要到下個星期1 或2 才能領櫃子」，甲○○回問我為何需要
    那麼久？我告知因為台中海關尚須檢驗貨櫃後才能放行等語
    明確（見94年10月21日市調處筆錄）。顯見被告甲○○對於
    報關進口及租用倉庫之進度，相當積極、重視、關心。又被
    告甲○○於94年10月20日貨櫃進台中港之當日隨即返抵臺灣
    ，此亦有入出境資料1 份在卷可查，益見被告甲○○對於領
    取貨櫃內物品之重視，是被告甲○○指示被告丙○○以貨櫃
    進口毒品海洛因並在臺灣租用倉庫放置貨櫃以便取出海洛因
    磚之事實，堪以認定。
  3.被告甲○○雖於本院審理時翻異前詞，惟查：
  (1)證人丙○○遭查獲後迭於市調處、及偵、審程序中，就本件
    運輸毒品之主謀為被告甲○○，及被告甲○○如何指示其運
    輸、走私毒品等細節前後均供述一致，且被告丙○○與被告
    甲○○間並無債務糾紛，業據被告丙○○於本院審理中證述
    明確（見本院95年5 月30日審理筆錄），被告甲○○辯稱其
    指示乙○○購買易付卡交予被告丙○○使用及陪同被告丙○○至桃園租用倉庫，係為確保其債權云云，已難憑採，且被
    告丙○○與被告甲○○既無恩怨，尚且以每月5,000 元人民
    幣受僱於被告甲○○，亦迭經被告甲○○於市調處、被告丙○○於市調處、偵查中所承認，被告丙○○明知運輸第一級
    毒品涉及重刑追訴之風險，當無故意連累、攀誣構陷被告甲○○之理。被告甲○○嗣於本院審理時後改稱不知情，意在
    撇清其犯行甚明。
  (2)又御文公司之前正常進口貨物均無須租用倉庫一情，亦據證
    人丙○○於本院審理時證稱：御文公司設立後一開始有正常
    營業，進口焦炭、蔗渣、建材等，平常貨櫃進來都是賣給黃
    董，沒有進倉庫，這次沒有賣給黃董，老闆（即被告甲○○
    ）叫我跟乙○○去領貨櫃，拖到倉庫，一般情形貨櫃到，我
    將費用繳清，我人就回大陸，不會留在臺灣，因為這次裡面
    有放東西，所以要租倉庫，再把東西拿出來，之前是煤渣一
    進來，客戶就已經要了，所以就送到客戶那邊等語綦詳（見
    上開審理筆錄及95年7 月18日審理筆錄），顯見如進口正常
    貨物，無庸另租倉庫，買主即會主動領取貨櫃之貨物，而此
    次被告甲○○竟以電話積極聯絡被告丙○○承租倉庫，亦證
    其欲將貨櫃置於倉庫中以便由被告丙○○、乙○○依其指示
    取出貨櫃內物品一情屬實。再者，被告丙○○若果真積欠被
    告甲○○借款，依御文公司前開交易慣例，貨櫃到達臺灣後
    即由買主領走，表示該批貨物可順利賣得價金以清償借款，
    被告甲○○何需多此一舉回台監視該批貨物是否出關？並指
    示乙○○辦理易付卡之手機交予被告丙○○供聯絡之用？被
    告甲○○辯稱係確認焦炭何時出關云云，顯與事實有違。
  (3)至被告甲○○另辯稱遭監聽之0000000000號行動電話為丙○○平日所用之手機，而非乙○○所交付之手機，如係為犯罪
    目的聯絡，必不會以丙○○平日所用之手機云云。惟被告甲○○交代乙○○辦理0000000000號門號之手機，目的係供丙○○與乙○○互相聯絡使用，被告甲○○未必知悉乙○○所
    交付丙○○之上開手機號碼，核與證人丙○○於審理中證述
    相符（見本院95年7 月18日審理筆錄），況且縱使被告甲○○知悉上開門號，被告丙○○亦可能未開機，此點辯解亦不
    足為對被告甲○○為有利之認定。
  (4)末查，通聯記錄中與報關行對談提到之「黃先生」並非「王
    董」甲○○，另在大陸遇到的人很少人在講全名，都是講外
    號等情，復據被告丙○○證述明確（見上開審理筆錄），是
    被告丙○○稱黃先生之人並非被告甲○○，被告丙○○於市
    調處、偵查中及本院審理時所稱之「王董」即為被告甲○○
    在大陸之外號，要屬無疑。綜此，均可認定被告甲○○上開
    所辯不足採信。
  4.綜上所述，被告甲○○運輸、走私第一級毒品犯行，事證明
    確，被告空言否認所辯上情，顯係卸責之詞，殊不足採。本
    件事證明確，被告犯行堪以認定，應予依法論科。
  (四)被告乙○○部分：
  1.被告乙○○對於貨櫃中夾藏走私來台之物品為毒品有所認識
    一情，迭經被告乙○○於市調處及偵查中所自承（見94年10
    月22日市調處筆錄、94年10月22日偵訊筆錄），且被告乙○○於93年間認識被告甲○○，於94年8 月間至大陸與被告甲○○、丙○○見面計畫走私物品，並受被告甲○○指示將
    120,000 元自大陸帶回臺灣後，94年10月15日接獲被告甲○○之電話後，即依其指示於94年10月16日至桃園中正機場接
    丙○○至桃園租用倉庫，並將被告甲○○指示購買之易付卡
    門號0000000000號行動電話供其與被告丙○○互相聯繫所用
    等情，亦經被告乙○○於市調處及偵查中供稱：我是約於1
    年多以前在基隆市八斗子漁港附近的私人賭場認識甲○○。
    綽號「兩百」的丙○○，係約於今年8 月間，我前去大陸廣
    東省珠海找當時人在那裡的甲○○，經由甲○○介紹認識擔
    任地陪的丙○○；他2 人稱呼我的時候，都是叫我的綽號「
    小漢」或「阿漢」（翰與漢同音）。我在廣東省珠海時，甲○○交給我120,000 元，要我在丙○○回台時交給丙○○；
    因此94年10月15日下午，甲○○撥打我所持用之行動電話
    0000000000與我聯絡，要我隔（16）日駕車於14時許到達桃
    園中正機場接自大陸回台的丙○○，吩咐我在接到丙○○以
    後，一起去桃園附近找一間倉庫，以供渠等自大陸進口「焦
    炭」作為堆放之用。甲○○並叫我買1 只行動電話門號晶片
    供丙○○使用；我在允諾之後，當天便前往基隆市廟口前的
    地攤通訊行買了1 只無須登記名字的行動電話號碼晶片（號
    碼為0000000000），隔（16）日下午則依甲○○交代親自駕
    駛我本人所有之NISSAN廠牌（車號0552-DU） 小客車前往桃
    園中正國際機場接到丙○○之後，除交付該只手機晶片及
    120,000 元現金外，並駕車與丙○○一同在桃園縣大園北港
    村順利租得倉庫，由丙○○與房東簽訂1 年的租賃契約，之
    後我便載丙○○至中山高速公路南崁交流道附近的「空軍一
    號」巴士站，並告訴丙○○日後聯絡，請他撥打我所持用之
    另一支門號為0000000000的行動電話。丙○○下車前，把所
    租用之倉庫鎖匙放在我車上，並告訴我該批貨約於10月20日
    週四到港，到時要過去倉庫時再向我拿，惟迄今該鎖匙仍置
    放我車上。甲○○確曾告訴我，該批自大陸進口的「焦炭」
    內，會另外夾藏一些東西，隨貨櫃船運至台中港，等到通關
    後，貨櫃會直接載到放該倉庫堆置，屆時丙○○會將所夾藏
    的東西交給我暫時藏放，甲○○並稱會再給我電話指示要將
    夾藏的東西交給何人。（見94年10月22日市調處筆錄）。我
    知道甲○○、丙○○一起走私物品，藏在焦炭裡面，我有去
    過大陸，在大陸和甲○○、丙○○碰過面。我去機場接丙○○，交給他１張SIM 卡0000000000，要他用那1 張SIM 卡與
    我聯絡，租倉庫是我和丙○○去的。租倉庫的錢是甲○○交
    給我120,000 元。甲○○交代貨櫃內走私的物品要先交給我
    保管，到時會再交代我要拿給誰等語明確（見94年10月22日
    偵訊筆錄），核與證人甲○○於市調處及偵查中證稱：我交
    代綽號「小漢」之男子準備2 支易付卡門號，其中1 支交給
    丙○○，作為渠2 人用以聯繫後續處理毒品相關事宜。乙○○雖然我沒有跟他明講，但以他參與本次走私情事的程度來
    看，他應該也知道（見94年10月22日警詢筆錄）。如果我來
    得及回臺灣的話，就由我和丙○○去取海洛因，如果來不及
    ，就由丙○○和乙○○去貨櫃取海洛因。乙○○是在台灣去
    機場接丙○○，然後交給他２支電話SIM 卡的電話聯絡，再
    帶丙○○去租倉庫，他是負責跑腳的。租倉庫的錢是我出的
    ，我先交給乙○○，然後乙○○帶丙○○去租。在大陸談話
    時，乙○○應該知道是走私海洛因（見94年10月22日偵訊筆
    錄）等語，及證人丙○○於市調處、偵查及本院審理中證稱
    ：由於該貨櫃預計於10月17日由香港運出，10月20日抵達台
    中港，甲○○吩咐我提前返台，在桃園地區租用1 間倉庫用
    以拆卸貨櫃，方便我及「阿漢（即乙○○）」共同取出９塊
    海洛因磚毒品，再由「阿漢」帶走處理。我於10月16日下午
    搭機返台後，「阿漢」即開車前來中正機場搭載我，前往桃
    園縣大園北港村順利租得1 間倉庫，「阿漢」並交由我1 片
    臺灣大哥大門號0000000000之晶片，要我用該門號與其另1
    片臺灣大哥大0000000000門號專線聯絡有關後續毒品處理的
    相關事宜（見94年10月21日市調處筆錄），10月16日我裝好
    海洛因時，甲○○打我的電話，通知我回到臺灣會有人和我
    聯絡，並告知我對方電話號碼，我回到臺灣後再用此電話和
    對方聯絡。在台灣與我接洽的人叫小翰，我和小翰聯絡後，
    他先帶我去桃園附近找倉庫，找到後用我的名義租1 間倉庫
    ，準備貨櫃進來後，取出海洛因，再將海洛因交給小翰。小
    翰知道我走私的是海洛因。0000000000是乙○○到機場接我
    時，交給我使用的，並交代說用這1 支電話和他聯絡。（提
    示乙○○照片）他就是小翰（94年10月21日偵訊筆錄）乙○○交給我租賃倉庫的錢是甲○○請乙○○交給我的，乙○○
    來接我，並帶我去租倉庫，0000000000號行動電話是乙○○
    交給我作為彼此聯絡用的。0000000000這支手機是我先申請
    使用的。乙○○有告知我0000000000號手機不要關機，也有
    問我貨櫃何時進來、何時驗關，他要瞭解時間。焦炭進關後
    ，老闆回來就交給老闆，如果老闆沒有回來，就請乙○○處
    理，因為老闆應該會自己交代乙○○看如何處理。乙○○不
    會直接跟報關行、會計師聯繫，是由我聯繫，之前乙○○也
    沒有協助御文公司領取貨櫃等語（見本院98年7 月18日審理
    筆錄）相符，並有被告乙○○入出境資料1 份在卷可參。衡
    情走私物品進口，如經緝私查獲，除沒入處罰外，亦涉有刑
    罰之問題，何況自大陸走私進口，不乏毒品槍彈等管制物品
    ，衡情不可能在不確切了解走私何物或數量若干之情況下即
    收受被告甲○○所交付之120,000 元並允以承租倉庫，且被
    告乙○○亦坦承對於貨櫃中夾藏走私來台之物品為毒品有所
    認識一情，足見被告乙○○對於私運毒品乙事，應知之甚詳
    。況本次夾藏之第一級毒品海洛因淨重高達3153.04 公克，
    價值不菲，且運輸第一級毒品乃屬法定刑度死刑及無期徒刑
    之重罪，從事此非法行為之危險性極高，如果未掌握每一個
    環節均係由彼此瞭解及信任之人處理，極有可能因此洩漏而
    被查緝，而被告乙○○陪同被告丙○○承租倉庫後，該倉庫
    鑰匙竟毫不掩飾地放置於被告乙○○車內，且依照被告甲○○等人原訂計畫自貨櫃中取出之物交予被告乙○○聽候被告
    甲○○指示處理等節觀之，被告乙○○如非該走私計畫之重
    要成員，被告甲○○豈會甘冒毒品查緝而遭嚴懲重罰之危險
    ，遠自大陸私運入境、又豈能放心將承租倉庫、保管鑰匙及
    領取海洛因保管之重任隨意交由被告乙○○執行之理，是被
    告乙○○確實明知所領取之物品內夾藏有海洛因毒品，仍參
    與共同運輸犯行，甚為明確。
  2.被告乙○○（B） 於94年10月20日22時6 分許以0000000000
    號室內電話撥打丙○○（A） 使用之0000000000號行動電話
    門號，其電話通聯譯文如下：
    B ：船到了沒？
    A ：到了。
    B ：明天有驗關嗎？
    A ：應該有吧
    B ：看怎樣電話聯絡。你那支手機不要關好了。
    A ：好。
    上開監聽內容上開監聽內容有臺灣高雄地方法院檢察署94年
    10月18日94年雄檢博寒監續字第2220號通訊監察書及監聽譯
    文各1 份在卷可憑，依上開監聽內容顯示，被告乙○○主動
    詢問裝載貨櫃之船何時到港、何時驗關，並且要求被告丙○○勿將0952之手機關機以便聯繫，顯見被告乙○○對報關進
    口之進度，亦相當積極、重視、關心，亦恐電話內容遭監聽
    ，而對電話談話內容有所防範，要求被告丙○○以其甫交付
    與丙○○之另支手機聯繫；衡諸吾人之一般生活經驗，倘被
    告甲○○、丙○○係合法進口焦炭，被告乙○○大可以被告
    丙○○自身申請使用之0000000000號手機聯繫有關貨櫃進口
    、驗關之事宜，然被告乙○○卻依被告甲○○指示另行申請
    交付與被告丙○○易付卡0000000000號行動電話門號，如欲
    進口焦炭驗關，乃是正常之運送，又何需如此神秘啟人疑竇
    ？顯見被告乙○○係屬心虛及為逃避查緝，始以不易查獲之
    易付卡門號與被告丙○○聯繫，其對該只貨櫃之焦炭內夾藏
    第一級毒品，確係知情。再衡以自境外運輸毒品入境，其中
    之報關、領櫃行為係運毒者為成功走私之重要階段，不容假
    手毫不知情之外人為之，否則極易因該不知情者無法掌握狀
    況而暴露行動遭查緝等情以觀，足認被告乙○○積極監控報
    關、查驗之進度，對於走私運輸上開海洛因磚知情均知之甚
    詳，且對走私毒品之行為均有深度參與，而非僅單純聽命於
    被告甲○○承租倉庫而已。顯見被告乙○○與被告甲○○、
    丙○○有運輸、走私第一級毒品之犯意聯絡至明。
  3.按共同實施犯罪行為之人，在合同意思範圍以內，各自分擔
    犯罪行為之一部，相互利用他人之行為，以達其犯罪之目的
    者，即應對於全部所發生之結果負責（最高法院28年上字第
    3110號判例參照），申言之，行為分擔不以每一階段均有參
    與為必要，倘具有相互利用其行為之合同意思者，仍應負共
    同正犯之責。又共同正犯之意思聯絡，原不以數人間直接發
    生者為限，即有間接之聯絡者，亦包括在內，且不限於事前
    有所協議，即僅於行為當時有共同犯意之聯絡者，亦屬之（
    最高法院77年台上字第2135號判例及79年台上字第1613號判
    決參照）。自被告甲○○、丙○○於上開時間內與被告乙○○接洽之歷程以觀，足見被告乙○○早於94年8 月間至大陸
    找被告甲○○時，對於被告甲○○、丙○○等人欲假藉進口
    貨櫃以夾藏海洛因磚之方式，自大陸私運第一級毒品海洛因
    進口之情事知之甚詳，而有運輸第一級毒品之共同犯意聯絡
    。其等雖係分頭實施犯罪行為，惟本院審酌渠等之目的均在
    於將海洛因磚運輸進口台灣，事前對於運輸該海洛因磚進口
    之行為，已有合意存在，並係以分工實施方式以求達到目的
    ，雖然被告乙○○並未親自從事私運之行為，惟依前述判例
    及判決意旨所述，並不影響被告乙○○之共同正犯關係。
  4.綜上所述，被告乙○○所辯，顯係卸責之詞，不足採信。本
    案事證明確，被告乙○○運輸第一級毒品海洛因、私運管制
    物品進口犯行，均堪認定。
三、查被告行為後，刑法於94年2 月2 日經總統令修正公布，於
    95年7 月1 日施行，而比較新舊法時應就罪刑有關之共犯、
    未遂犯、想像競合犯、牽連犯、連續犯、結合犯，以及累犯
    加重、自首減輕暨其他法定加減原因（如身分加減）與加減
    例等一切情形，綜其全部罪刑之結果而為比較（最高法院95
    年5 月23日刑事庭第8 次會議決議參照）。經查：
  (一)被告行為時毒品危害防制條例第4 條第1 項雖未修正，惟併
    科罰金部分，依修正前刑法第33條第5 款規定「主刑之種類
    如下：五、罰金：1 元以上」，該罪之罰金刑為最低得科新
    臺幣3 元，最高得科新臺幣10,000,000元。而依修正後刑法
    第33條第5 款修正為「主刑之種類如下：五、罰金：新臺幣
    1,000 元以上，以百元計算之」之規定，該罪之罰金刑最低
    得科新臺幣1,000 元以上，最高得科新臺幣10,000,000元，
    比較新舊法，應以被告行為時之刑法第33條之規定計算併科
    罰金之最低額較有利於被告。
  (二)刑法第28條共犯修正施行前規定「2 人以上共同實施犯罪之
    行為者，皆為正犯」，修正施行後規定「2 人以上共同實行
    犯罪之行為者，皆為正犯」，修法後將完全未參與犯罪行為
    之實行之陰謀共同正犯及預備共同正犯刪除。而本件被告甲○○、丙○○及乙○○對於運輸毒品行為有犯意聯絡及行為
    分擔，且已將毒品自中國大陸地區運輸來台，已著手於犯罪
    行為，屬實行運輸犯行之正犯，不論依修正前之刑法第28條
    ，或修正後之刑法第28條之規定，均構成共同正犯，對被告
    而言並無有利或不利之情形，自不生新舊法比較之問題，應
    逕依修正前之刑法第28條，論以共同正犯。
  (三)被告行為後刑法第55條牽連犯之規定，亦經刪除，是於新法
    修正施行後，被告所為運輸第一級毒品、走私管制物品犯行
    ，即應論以數罪分論併罰。修正後之規定對於被告較為不利
    ，依刑法第2 條第1 項之規定，自應適用行為時且較有利於
    被告之法律，即修正前刑法第55條後段之規定，論以較重之
    運輸第一級毒品罪處斷。
  (四)綜合全部罪刑比較之結果，依刑法第2 條第1 項從舊從輕原
    則之規定，以舊法之規定有利於被告，自應適用修正前之刑
    法處斷。
四、毒品之運輸，只要已有毒品之認識，不問出於為自己或他人
    而運送，亦不分由國外輸入國內，或國內輸出國外，即在國
    內二區域間具有輸出或輸入作用之運送者，均屬之。又按自
    大陸地區私運物品進入臺灣地區、或自臺灣地區私運物品前
    往大陸地區者，以私運物品進口、出口論，適用本條例規定
    處段，懲治走私條例第12條定有明文。海洛因屬毒品危害防
    制條例第2 條第2 項所列之第一級毒品，且經行政院公告為
    甲項第四級之管制進出口物品，有行政院79年3 月30日（79
    ）台財字第06181 號函在卷可稽。核被告甲○○、丙○○、
    乙○○所為，係犯毒品危害防制條例第4 條第1 項之運輸第
    一級毒品罪及懲治走私條例第2 條第1 項之私運管制物品進
    口罪。被告甲○○、丙○○及乙○○間，就上開犯行有犯意
    聯絡及行為分擔，為共同正犯。又被告3 人係以一行為同時
    觸犯上開二罪名，為想像競合犯，依刑法第55條前段規定，
    從一重論以運輸第一級毒品罪。被告3 人共同非法持有第一
    級毒品海洛因之低度行為，為運輸第一級毒品海洛因之高度
    行為所吸收，不另論罪。被告甲○○、丙○○、乙○○利用
    不知情之陳日勝完成上開運輸海洛因報關進口部分，為間接
    正犯。按毒品危害防制條例第4 條第1 項之運輸第一級毒品
    罪，其法定刑固屬甚重，惟政府鑑於近年來國內毒品泛濫，
    對於國家、社會治安及國人身心健康之危害甚鉅，除修訂相
    關法律規定及嚴厲查緝走私外，並於各大媒體宣導反毒政策
    ，被告對此不能諉為不知，然被告甲○○竟為貪圖一己之私
    利，不惜違法犯紀，鋌而走險，以夾藏毒品之方式，自中國
    大陸地區運輸毒品海洛因入境來台，犯罪情節甚重，又精心
    設計將海洛因夾藏於焦炭內，顯係事先計劃謀議而為，而非
    一時失慮之舉。且被告甲○○輸入毒品之數量甚鉅、純度甚
    高，如順利流入市面，對社會治安之破壞及國人身心之戕害
    後果實難想像，於客觀上實不足以引起一般同情，況被告甲○○於犯罪後，於本院審理時矢口否認犯行，毫無悔意，雖
    其所運輸進口之毒品海洛因尚未流出，惟此乃因警、調人員
    及時查獲所致，亦非因被告甲○○之勉力防止，難認被告甲○○有何情堪憫恕之事實，無從據依刑法第59條之規定酌予
    減輕其刑。惟被告丙○○僅為受僱於被告甲○○，受被告甲○○之指示運輸毒品，而被告乙○○行為時方才24歲，年輕
    識淺，且受被告甲○○指揮參與部分行為，情節較輕，均非
    本件販毒之主謀，運輸第一級毒品部分，如予宣告最低本刑
    無期徒刑，猶嫌過重，情堪憫恕，均依刑法第59條之規定減
    輕其刑。爰審酌被告甲○○、丙○○、乙○○明知不法，仍
    以夾藏在焦炭內之方式，利用不知情之運輸業者運輸第一級
    毒品海洛因入境台灣，若闖關成功，毒品流入市面，勢將危
    害更多人之身體健康及社會秩序，對國家社會戕害甚鉅，而
    其等竟為貪圖一己之私利，不惜違法犯紀，共同運輸毒品海
    洛因回台，且一次走私回台之毒品海洛因數量高達9 塊，淨
    重3153.04 公克，空包裝重456.77公克，純度59.86 ％，純
    質淨重1887.41 公克，對國家社會之危害至深且鉅，再被告
    甲○○於本院審理中、被告乙○○於市調處、偵查及本院審
    理時均矢口否認，難認有悔意，被告丙○○於市調處、偵查
    及本院審理時均供認全部犯行，頗具悔意等一切情狀，分別
    量處如主文所示之刑，又被告甲○○部分，經判處無期徒刑
    及依被告丙○○、乙○○運輸第一級毒品之犯罪性質，本院
    認均有褫奪公權之必要，併依刑法第37條第1 項、第2 項規
    定，分別宣告褫奪公權如主文所示。
五、扣案附表編號1 所示之第一級毒品海洛因共9 塊，淨重
    3153.04 公克，空包裝重456.77公克，純度59.86 ％，純質
    淨重1887.41 公克，係查獲之第一級毒品，不問屬於犯人與
    否，均依毒品危害防制條例第18條第1 項前段規定，宣告沒
    收銷燬之（其包裝因包覆該毒品，其上顯留有該毒品之殘渣
    ，衡情自難與之剝離，當應整體視之為毒品，連同該包裝併
    予宣告沒收銷燬之）。至鑑驗耗損之海洛因既均已滅失，自
    無庸宣告沒收銷燬之。扣案附表編號2 之海洛因外包裝黑色
    塑膠袋1 只，係被告甲○○購買毒品時供包裝、藏放第一級
    毒品海洛因以遂運輸毒品所用之物，屬甲○○所有，業如前
    述，扣案編號3 至5 被告丙○○所有MOTOROLA行動電話1 支
    （手機序號000000000000000 號、搭配門號0000000000號
    ）、PHILIPS 行動電話1 支（手機序號000000000000000 號
    、搭配門號0000000000號）、被告乙○○所有NOKIA 行動電
    話1 支（手機序號0000000000000000號、搭配門號
    0000000000號），分別係被告丙○○、乙○○所有，供其等
    用以聯絡運輸第一級毒品海洛因所用之物，在被告甲○○、
    丙○○、乙○○之共犯責任範圍，亦依毒品危害防制條例第
    19條第1 項之規定，併予宣告沒收。至扣案被告甲○○所有
    之SAMSUNG 行動電話（序號00000000000000/901號）、
    NOKIA 行動電話（序號000000000000000 號）各1 支、晶片
    卡1 張及被告乙○○所有NOKIA 手機1 支（序號
    000000000000000 號），非用以聯繫本件運輸毒品所用，爰
    不併為沒收之諭知，附此敘明。
據上論斷，應依刑事訴訟法第299 條第1 項前段，毒品危害防制
條例第4 條第1 項、第18條第1 項前段、第19條第1 項，懲治走
私條例第2 條第1 項、第12條，刑法第2 條第1 項、第11條前段
、修正前刑法第28條、第55條、第59條、第37條第1 項、第2 項
，判決如主文。
本案經檢察官高嘉惠到庭執行職務。
中    華    民    國    95    年    7     月    31    日
                  鳳山刑事第1 庭審判長法  官  陳志銘
                                      法  官  林永村
                                      法  官  林芳華
以上正本證明與原本無異。
如不服本判決，應於判決送達後10日內，向本院提出上訴狀。
中    華    民    國    95    年    7     月    31    日
                                      書記官  黃靖媛
附錄本案論罪科刑法條
毒品危害防制條例第4條
製造、運輸、販賣第一級毒品者，處死刑或無期徒刑；處無期徒
刑者，得併科新臺幣 1 千萬元以下罰金。
製造、運輸、販賣第二級毒品者，處無期徒刑或 7 年以上有期徒
刑，得併科新臺幣 7 百萬元以下罰金。
製造、運輸、販賣第三級毒品者，處 5 年以上有期徒刑，得併科
新臺幣 5 百萬元以下罰金。
製造、運輸、販賣第四級毒品者，處 3 年以上 10 年以下有期徒
刑，得併科新臺幣 3 百萬元以下罰金。
製造、運輸、販賣專供製造或施用毒品之器具者，處 1 年以上 7
年以下有期徒刑，得併科新臺幣 1 百萬元以下罰金。
前5項之未遂犯罰之。
懲治走私條例第2條
私運管制物品進口、出口逾公告數額者，處 7 年以下有期徒刑，
得併科新臺幣 3 百萬元以下罰金。
前項之未遂犯罰之。
第 1 項所稱管制物品及其數額，由行政院公告之。
附表
┌──┬──────┬─────┬───────────┐
│編號│名稱        │數量      │備註                  │
├──┼──────┼─────┼───────────┤
│1   │海洛因      │9塊       │淨重3153.04 公克，空包│
│    │            │          │裝重456.77公克，純度  │
│    │            │          │59.86 ％，純質淨重    │
│    │            │          │1887.41 公克          │
├──┼──────┼─────┼───────────┤
│2   │黑色塑膠袋  │1只       │呈海洛因陰性反應，有高│
│    │            │          │雄醫學大學附設中和紀念│
│    │            │          │醫院95年3 月7 日編號  │
│    │            │          │9503-83號檢驗報告可稽 │
├──┼──────┼─────┼───────────┤
│3   │MOTOROLA行動│1支       │丙○○所有（手機序號  │
│    │電話        │          │000000000000000號、搭 │
│    │            │          │配門號0000000000號）  │
├──┼──────┼─────┼───────────┤
│4   │PHILIPS 行動│1支       │丙○○所有（手機序號  │
│    │電話        │          │000000000000000 號、搭│
│    │            │          │配門號0000000000號）  │
├──┼──────┼─────┼───────────┤
│5   │NOKIA 行動電│1支       │乙○○所有（手機序號  │
│    │話          │          │0000000000000000號、搭│
│    │            │          │配門號0000000000號）  │
└──┴──────┴─────┴───────────┘


司法院資訊處製作；財團法人民間司法改革基金會備份。
